ANDRES TORRES SANDOVAL

Desarrollador Software Full Stack & Administrador de Empresas

HABILIDADES

- React
- Tailwind CSS
- HTML
- Express
- CSS
- PostgreSQL
- Javascript
- Redis
- Redux
- Git
- SQL
- Sequelize
- Typescript
- Next.js
- Vercel
- Figma
- Node.js
- Bootstrap
- Wordpress
- _. .
- wordpics.
- Firebase
- AEM
- Jira

IDIOMAS

- Español nativo
- Inglés avanzado (Nivel C1 certificado)

EDUCACION

SoyHenry

Desarrollador full stack Julio 2023 - Septiembre 2023

Coderhouse

Desarrollador full stack Abril 2022 - Noviembre 2022

Universidad Politécnico Grancolombiano Administrador de empresas Enero 2016 - Septiembre 2020

PERFIL PROFESIONAL

Desarrollador Full Stack con sólidos conocimientos en tecnologías web como HTML5, CSS, Javascript, React y Next.js. Mi experiencia como administrador de empresas me brinda una perspectiva valiosa para abordar proyectos desde diferentes perspectivas. Mi objetivo es afrontar nuevos retos y contribuir al éxito de un equipo innovador.

EXPERIENCIA LABORAL

Noviembre 2023 - Presente

Publicis Global Delivery
Junior Experience Technology Engineer

React, HTML, CSS, SEO, Adobe Experience Manager, Jira, Gitlab, Figma, Sketch

Mayo 2023 - Presente

AMBvalent.com

Desarrollador Full stack (Freelance)

React, NodeJS, NextJS, Typescript, MedusaJS, postgreSQL, Tailwind, Github.

Octubre 2022 - Abril 2023

AMNPhone.com
Desarrollador Full stack (Freelance)

React, NodeJS, NextJS, Tailwind, Typescript, postgreSQL, Redis, Gitlab.

Octubre 2021 - Febrero2023
Aruna Asesores SAS
Desarrollo y mantenimiento web corporativa

HTML, CSS, Wordpress.

Junio 2020 - Febrero 2023
Aruna Asesores SAS
Jefe de división administrativa y calidad